Immeubles et bâtiments départementaux, mobilier départemental, service départemental d'architecture
Archives départementales du Gers
Bachala, L'Agriculture dans le département du Gers, Annales de l'Office agricole du Sud-Ouest, fascicule n° 18, Bordeaux: imp. Nouvelle Pech, 1931. B 1152
HERGES, L'Armagnac: un produit, un pays: ressources patrimoniales, identité culturelle et développement local, Toulouse: Presses universitaires du Mirail, 1993, 191 p. B 1854
Francis Brumont, « Joseph de Pesquidoux: le maître et ses métayers », Bulletin de la Société archéologique, historique, littéraire et scientifique du Gers, Auch: Imprimerie Th. Bouquet, 2008, p. 288-295.
Alcée Durrieux, Monographie des paysans du Gers, Montereau: imp. Zanotte, 1860, 259 p. A 592
Pierre Féral, « Service de santé et assistance dans la ville et le cadre de l'arrondissement de Lectoure au XVIIIe et au XIXe siècle », Bulletin de la Société archéologique, historique, littéraire et scientifique du Gers, Auch: Imprimerie Th. Bouquet, 4e trimestre 1980, p. 359-400 (gallica.bnf.fr/ark:/12148/bpt6k6576818n).
A. Miégeville, « Étude historique sur les haras de la généralité d'Auch et du département du Gers », Bulletin de la Société archéologique, historique, littéraire et scientifique du Gers, 1905, p. 112-129, p. 231-253; 1906, p.165-175; 1907, p. 147-153; 1908, p. 71-79 et p. 133-139.
René Pagel, « L'intendant d'Étigny et l'agriculture », Bulletin de la Société archéologique, historique, littéraire et scientifique du Gers, Auch: Imprimerie Léonce Cocharaux, 1901, p. 125-131 (gallica.bnf.fr/ark:/12148/bpt6k5727897g).
Tachouzin, Discours prononcé à Paris au comité central des propriétaires de vignes, le 21 février 1829, Paris: Porthmann imprimeur, 1829, 19 p. A 3501
3. Assistance
Cités d'accueil et d'hébergement dans le Gers (1939-1946), travail collectif, 2011, p. 501-646.
Noël Cadéot, « Fleurance, notes d'histoire locale à la veille de la Révolution, assistance publique, bienfaisance », Bulletin de la Société archéologique, historique, littéraire et scientifique du Gers, Auch: Imprimerie Frédéric Cocharaux, 1er trimestre 1946, p. 42-51 (gallica.bnf.fr/ark:/12148/bpt6k6577079w).
Georges Courtès, « À la veille de la Révolution: la création d'un bureau de charité à Lectoure », Bulletin de la Société archéologique, historique, littéraire et scientifique du Gers, Auch: Imprimerie Th. Bouquet, 2009, p. 360-366.
Yves Coustau, « Les enfants trouvés dans le Gers », Bulletin de la Société archéologique, historique, littéraire et scientifique du Gers, Auch: Imprimerie Th. Bouquet, 1er trimestre 1965, p. 114-138 (gallica.bnf.fr/ark:/12148/bpt6k6576622v).
4. Auch, histoire et patrimoine urbain
Maurice Bordes, Histoire d'Auch et du Pays d'Auch, Roanne: Horvath éditions, 1980, 261 p. B 1308
Élia Cabannes, « Sur l'emplacement des écuries de l'intendant d'Étigny, la nouvelle trésorerie générale du département », Bulletin de la Société archéologique, historique, littéraire et scientifique du Gers, 1990, p. 349-368.
Prosper Lafforgue, Histoire de la ville d'Auch des Romains jusqu'en 1789, Auch: Brun éditeur, 1851, 430 p. (gallica.bnf.fr/ark:/12148/bpt6k856809c).
Jean-Justin Monlezun, Esquisses sur la ville d'Auch: Portes, Auch, 1850, 37 p. A 564
Henri Polge, Mon Vieil Auch: histoire monumentale de la capitale de la Gascogne, Auch: Bouquet imprimeur, 1969, 95 p. A 800
Henri Polge, « Auch, ville d'art », Bulletin de la Société archéologique, historique, littéraire et scientifique du Gers, 2e trimestre 1950, p. 107-123 (gallica.bnf.fr/ark:/12148/bpt6k6576776r).
5. Biens nationaux, origine des bâtiments départementaux
Castelbajac de, « Les derniers jours du couvent des frères mineurs conventuels de L'Isle-Jourdain (1770-1790) », Bulletin de la Société archéologique, historique, littéraire et scientifique du Gers, 1927, p. 52-57.
Yves Coustau, « La vente des biens nationaux dans le Gers: biens du clergé », 1962, p. 42-98; « biens des émigrés », 1967, p. 7-46 et p. 157-172; « résultats financiers », Bulletin de la Société archéologique, historique, littéraire et scientifique du Gers, 1967, p. 157-172.
Pierre Féral, L'aliénation des biens nationaux dans le Lectourois et sa conséquence sociale, Auch: imp. Cocharaux, 1949, 6 p. B 885
J. Gardère et Philippe Lauzun, « Le couvent des dominicaines du Pont-Vert ou du Prouillan à Condom », Bulletin de la Société archéologique, historique, littéraire et scientifique du Gers, 1904, p. 190-198.
Mireille Ihlein-Anglezion, « Le couvent des cordeliers d'Auch », Bulletin de la Société archéologique, historique, littéraire et scientifique du Gers, 2005, p. 155-171, p. 279-294.
A. Lagarde, « Vente de l'évêché de Lectoure sous le Consulat », Bulletin de la Société archéologique, historique, littéraire et scientifique du Gers, 1965, p. 585-586.
Philippe Lauzun, « Mgr d'Anterroches, dernier évêque de Condom », Bulletin de la Société archéologique, historique, littéraire et scientifique du Gers, 1907, p. 235-239.
A. Miégeville, « Demande de translation de l'évêché d'Agen à Auch (an XI-1817) », Bulletin de la Société archéologique, historique, littéraire et scientifique du Gers, 1905, p. 29-35.
Paul Parfouru, « Nomenclature des édifices religieux et civils du Gers vendus comme biens nationaux », Annuaire du Gers, 1888, 1889, 1890.
Henri Polge, « L'ancien couvent des cordeliers d'Auch », Bulletin de la Société archéologique, historique, littéraire et scientifique du Gers, 1950, p. 79-85.
6. Économie
F. Arger, Le bilan économique et social du département du Gers en 1922-1923, Auch: imprimerie Bouquet, 1923. 47 p. A 901
Pierre Balguerie, Tableau statistique du département du Gers, Paris: imprimerie des Sourds et Muets, 1802, 60 p. A 390
Zacharie Bacqué, « En Gascogne, la crise économique du XIXe siècle (1860-1910) », Bulletin de la Société gersoise des études locales dans l'enseignement public, n° 14, p. 21-34; n° 15 p. 29; n° 16, p. 45-54; n° 19, p. 55-61; n° 20, p. 33-39.
Georges Courtès, « La relance de l'économie gersoise dans les années 20, propositions du préfet Atger », Bulletin de la Société archéologique, historique, littéraire et scientifique du Gers, 2000, p. 519-537.
Yves Coustau, « La situation économique dans le département du Gers pendant la Révolution », Bulletin de la Société archéologique, historique, littéraire et scientifique du Gers, 1960, p. 64-80.
Yves Coustau, « La première assemblée départementale et son budget de transition, 25 juillet 1790-1791 », Bulletin de la Société archéologique, historique, littéraire et scientifique du Gers, 1962, p. 332-356.
7. Le Gers, histoire politique à partir de la Révolution française
Maurice Bordes et Michel Péronnet, La Révolution française dans le Gers 1789-1799, Le Coteau: Horvath éditions, 1998, 128 p. A 1392
Gilbert Brégail, « Le Gers pendant la Révolution », Bulletin de la Société archéologique, historique, littéraire et scientifique du Gers, 1902, p. 94-95; 1928, p. 346-366; 1929, p. 89-120, p. 224-259 et p. 354-377.
Gilbert Brégail, « Le Gers pendant la Révolution », Bulletin de la Société archéologique, historique, littéraire et scientifique du Gers, 1933, p. 209.
Gilbert Brégail, « Le département du Gers en 1800 », Bulletin de la Société archéologique, historique, littéraire et scientifique du Gers, 1927, p. 310-314.
M. G. Callon, « Le mouvement de la population dans le département du Gers au cours de la période 1821-1920 et depuis la fin de cette période », Bulletin de la Société gersoise des études locales dans l'enseignement public, n° 28, p. 1-34.
Clergeac, « L'organisation du culte catholique dans le Gers après le concordat de 1801 », Bulletin de la Société archéologique, historique, littéraire et scientifique du Gers, 1958, p. 187-202; p. 482-496; p. 599-618, 960, p. 448-463.
Georges Courtès, Le Gers, dictionnaire biographique de l'Antiquité à nos jours, Auch: imprimerie Bouquet, 2007. 386 p.
Renée Courtiade, « Les acteurs de la Seconde République dans le Gers », Bulletin de la Société archéologique, historique, littéraire et scientifique du Gers, 2007, p. 392-416 et 2008, p. 28-62.
J. Dagnan, Le Gers sous la Seconde République,
Tome 1, La réaction conservatrice, Auch: imp. Cocharaux, 1928, 624 p. B 1116
Tome 2, Le coup d'État, Auch: imp. Cocharaux, 1929, 590 p. B 1116
Pierre Debofle et Pierre Féral, Le Gers a deux cents ans, Association du bicentenaire de la Révolution française, Condom: imprimeries de Gascogne, 1990, 171 p. B 1095
Louis Ducamp, La conquête républicaine du Gers, 1870-1893, mémoire de maîtrise: Université de Toulouse-Le Mirail, 1971, 422 p. B 1095
Laurent Mauras, « De 1909 à 1914: riposte et nouvel état du clergé gersois suite à l'application de la loi de séparation des Églises et de l'État », Bulletin de la Société archéologique, historique, littéraire et scientifique du Gers, 2009, p. 367-392.
Guy Palmade, « Le département du Gers à la fin du Second Empire », Bulletin de la Société archéologique, historique, littéraire et scientifique du Gers, 1961, p. 43-95 et p. 177-189.
Amédée Tarbouriech, Curiosités révolutionnaires du Gers, Auch: imprimerie Capin, 1892, 102 p. B 208
8. Justice
M. Poumarède, « Organisation et installation des tribunaux à Auch, le 10 messidor an VIII », Bulletin de la Société archéologique, historique, littéraire et scientifique du Gers, 1936, p. 262-270.
9. Santé
Charles Bourgeat, « L'hôpital psychiatrique départemental du Gers », Bulletin de la Société archéologique, historique, littéraire et scientifique du Gers, 1961, p. 327-329.
Georges Courtès, « Le XIXe siècle, âge d'or du thermalisme gersois ? », Bulletin de la Société archéologique, historique, littéraire et scientifique du Gers, 1992, p. 509-544; 1993, p. 83-95.
P. Lassalle, « Le traitement des malades mentaux à Auch depuis 1770 », Bulletin de la Société archéologique, historique, littéraire et scientifique du Gers, 1961, p. 330-342.
P. Lassalle, « Un aperçu de l'histoire de la médecine à Auch du Moyen Âge à nos jours », Bulletin de la Société archéologique, historique, littéraire et scientifique du Gers, 1997, p. 503-520.
Michel Lorteau, « L'Hôpital d'Auch pendant la Révolution française », Bulletin de la Société archéologique, historique, littéraire et scientifique du Gers, 2000, p. 164-188.
- Immeubles et bâtiments. - Affaires générales., 1801-1896; 4 N 1 - 2
  - Circulaires et instructions ministérielles (1811-1889), correspondance (an IX-1844)., an IX-1889; 4 N 1
  - Affaires concernant plusieurs bâtiments départementaux (an X-1896). Affaires concernant plusieurs bâtiments départementaux situés dans différents arrondissements (an X-1895). Affaires concernant plusieurs bâtiments départementaux d'un même arrondissement: Auch (1830-1892), Condom (1841-1892), Lectoure (1848), Lombez (1843-1896), Mirande (1828-1892)., 4 N 2
- Service départemental d'architecture., 1798-1947; 4 N 3 - 107
  - Honoraires et indemnités de l'architecte départemental (1829-1882). Contestation d'honoraires et de dépenses (1893-1895). Candidatures au poste d'architecte départemental (1813-1871). Recours à l'ingénieur en chef du département, faute d'architecte (1813-1818). Entretien des bâtiments départementaux par les Ponts-et-Chaussées (1911-1912). Demandes de renseignements de départements (1850-1870). Architectes-experts agréés pour les travaux du département, des communes, et des établissements publics: correspondance relative aux candidatures et aux commissions (1935-1938)., 1813-1938; 4 N 3
  - Assurances., 1817-1938; 4 N 4 - 7
    - Correspondance et polices., 1817-1938; 4 N 4 - 6
      - 1817-1837., 4 N 4
      - 1841-1856., 4 N 5
      - 1860-1896, 1938., 1860-1938; 4 N 6
    - Bâtiments départementaux, débuts d'incendie, rapports, correspondance (1895-1906)., 4 N 7
  - Locations: loyers versés par l'administration. Occupation de la ci-devant intendance puis du ci-devant archevêché (an X). Loyer demandé à la préfecture par la ville d'Auch pour le jardin des cordeliers (1833). Location du bâtiment abritant la gendarmerie d'Estang (1887-1935). Loyers perçus par l'administration. Tableaux des revenus (1895-1898). Sous-locations des immeubles Albarez et Rouméguère à Auch (1895-1898)., an X-1935; 4 N 8
  - États des propriétés départementales. Valeur vénale, tableaux., 1802-1844; 4 N 9
  - Cessions de propriétés départementales., 1844-1928; 4 N 10
    Auch: vente de bâtiments dépendant de l'hôtel de la préfecture, ordonnance royale (1844) plan de masse (plan n° 1001). Échange de bâtiments pour isoler la cathédrale (1866). Régularisation d'alignement de la rue Saint-François. Cession de terrains (1894-1895). Vente de l'ancienne pépinière départementale de Boubée (plan n° 1348) (1894-1897).
    Condom: échange de terrains entre le département et la commune pour la sous-préfecture, le tribunal et la prison (1858). Réforme administrative, refonte du tableau général des propriétés de l'État, circulaire ministérielle (1923). Commission spéciale du domaine national, révision des affectations des immeubles de l'État (décret du 20 septembre 1923).
    Commission du Gers, composition, procès-verbaux de réunion, correspondance (1925,1926). Listes des immeubles affectés à des services publics (1924).
    Bâtiments devenus vacants, rapports, estimations: sous-préfecture de Lombez; tribunaux de Condom, Lombez et Mirande; prisons de Condom, Lectoure, Lombez et Mirande. Logement des concierges, utilisation (1927-1928).
  - Préfecture., 1801-1940; 4 N 11 - 23
    - Acquisitions., 1821-1893; 4 N 11 - 16
      - Préfecture occupant l'ancien hôtel de l'intendance, depuis 1804. Acquisition de la maison Barada pour agrandir la préfecture, la nouvelle route royale ayant supprimé remises et écuries (1844) (plans n° 1002 et n° 1003). Contentieux de voisinage entre le sieur Barada et la préfecture., 1821-1848; 4 N 11
      - Maison Lézian, contiguë à la préfecture (plan n° 1336): projet d'acquisition pour loger les Archives départementales (1876), rapport d'architecte, correspondance., 1874-1876; 4 N 12
      - Maison Rouméguère, louée pour loger les Archives départementales. Proposition de vente au conseil général., 1881-1882; 4 N 13
      - Ancienne église des cordeliers, devenue magasin militaire de fourrage: projet d'acquisition pour abriter la salle des délibérations du conseil général, plan calque du génie (plan n° 1004) (1884), projets, rapports, correspondance, extraits de délibérations., 1884-1886; 4 N 14
      - Maison Nux, projet d'achat pour loger les Archives départementales., 1886; 4 N 15
      - Maison Chanche, contentieux de voisinage avec la préfecture (1852-1853). Projet d'installation des Archives départementales (1874). Projet d'aménagement de la salle des délibérations du conseil général (1887-1893). Acquisition (20 juin 1892)., 1852-1893; 4 N 16
    - Travaux., 1801-1940; 4 N 17 - 23
      - Hôtel de la préfecture: travaux, devis estimatifs, états des ouvrages faits (plan n° 1371), correspondance., 1801-1840; 4 N 17
      - Hôtel de la préfecture, dans l'ancien hôtel de l'intendance: travaux, devis estimatifs, états des ouvrages faits, correspondance., 1842-1848; 4 N 18
      - Hôtel de la préfecture: travaux, devis estimatifs, états des ouvrages faits, correspondance, rapports de l'architecte départemental., 1849-1852; 4 N 19
      - Hôtel de la préfecture: travaux, devis estimatifs, états des ouvrages faits (illustration n° 1005) correspondance, rapports de l'architecte départemental., 1853-1896; 4 N 20
      - Préfecture, projet de reconstruction., 1881-1885; 4 N 21
      - Salle des délibérations du conseil général, projet d'installation provisoire dans la cour d'entrée de la préfecture (plan n° 1006), plan de l'étage (plan n° 1007). Projet de conversion de la salle des assises en salle des délibérations. Projet d'amélioration de la salle, acoustique et table (plan° 1008). Travaux d'entretien., 1888-1908; 4 N 22
      - Installation de la préfecture dans l'ancien archevêché. Projet d'installation, rapports, devis (plans n° 1009-1013) (1908-1911). Projet d'échange de l'hôtel de la préfecture avec l'ancien archevêché, affiche d'enquête (1912). Travaux d'aménagement, rapports, devis, adjudications. Projet de décor des intérieurs, lambris (dessins n° 1014-1018) (1912-1913). Déménagement, transfert et achat de mobilier (1913). Hostilité du clergé, article du « Patriote du Gers » (19 février 1914). Aménagements, travaux (plans et coupes n° 1019/1-1019/5) (1925-1940)., 1908-1940; 4 N 23
  - Sous-préfecture., 1800-1941; 4 N 24 - 32
    - Condom., 1822-1940; 4 N 24 - 26
      - Projet d'échange de l'ancien évêché appartenant à la commune contre le tribunal appartenant au département pour abriter la sous-préfecture., 1822-1828; 4 N 24
      - Ancien évêché, sous-préfecture et tribunal, affaires communes, extraits de délibérations, travaux, devis, adjudications, réceptions de travaux., 1827-1829; 4 N 25
      - Sous-préfecture, travaux, états des ouvrages faits, rapports, correspondance, incendie (1858), projet d'écurie (plan n° 1020) (1830-1895). Travaux, rapports (1911-1940)., 1830-1940; 4 N 26
    - Lectoure.- Travaux, schéma des intérieurs (plan n° 1021), devis, état des travaux faits, correspondance (1821-1835), illuminations (1865-1869)., 1861-1929; 4 N 27
    - Lombez., 1800-1941; 4 N 28 - 30
      - Ancien palais épiscopal, copropriétés, tribunal et sous-préfecture, contentieux entre la commune et le département; escalier d'honneur, contentieux entre la commune et un particulier, délibérations du conseil municipal, mémoires, arrêtés, correspondance, arrêt du Conseil d'État., an VIII-1830; 4 N 28
      - Sous-préfecture, grange, location puis acquisition par le département (plan n° 1024) (1894)., 1839-1896; 4 N 29
      - Sous-préfecture, travaux, devis, adjudications, rapports, correspondance (plans n° 1022-1023). Ancienne sous-préfecture, location des locaux (1934-1941)., 1805-1941; 4 N 30
    - Mirande., 1821-1940; 4 N 31 - 32
      - Maison Lapeyre, acquisition pour établir la sous-préfecture (14 mars 1822). Correspondance (1821-1824), travaux, devis, états des travaux faits, correspondance (plan n° 1025) (1823-1865). Projet de concession des bâtiments de la sous-préfecture à la commune (1837), projet de vente des bâtiments de la sous-préfecture (1838). Projet d'agrandissement, bâtiments et terrains à acquérir, enquête publique (plan n° 1026) (1857)., 1821-1857; 4 N 31
      - Nouvelle sous-préfecture: construction, projets, adjudication, correspondance (1863-1869), réception des travaux (18 janvier 1869). Échange de l'hôtel de la sous-préfecture contre un terrain communal pour y construire la nouvelle sous-préfecture (plans n° 1027 à 1031): correspondance, procédure, décret impérial et acte d'échange (1864-1869). Local des archives: insalubrité, entretien, rapports, correspondance (1869-1885). Sous-préfecture: travaux d'entretien, rapports, correspondance (1870-1940)., 1863-1940; 4 N 32
  - Tribunaux., 1800-1940; 4 N 33 - 42
    - Auch, tribunal., 1810-1939; 4 N 33 - 34
      - Tribunal établi dans l'aile sud de l'ancien palais archiépiscopal, travaux, devis estimatif (1810) cahier illustré de plans coupes et élévations aquarellés ou dessinés à la mine de plomb (dessins n° 1032/1-1032/6 et plans sur feuilles volantes n° 1033-1036)., 4 N 33
      - Nouveau tribunal, action en justice du sculpteur Zeppenfeld contre l'architecte départemental (1863), travaux d'entretien et réparations (plans n° 1037-1038) (1864-1904). Procès de mitoyenneté (1885). Statues exécutées par le sculpteur Ferri (1868-1876). Nécessité de construire un cabinet d'aisance (plan n° 1038) (1875-1878). Aménagement des locaux, rapports et correspondance (1906-1929). Travaux, rapports (1937, 1939)., 1863-1939; 4 N 34
    - Auch, tribunal de commerce.- Translation dans l'ancien palais archiépiscopal (1821-1822), devis, état des travaux faits (plan n° 1039) (1821-1823). Travaux d'entretien (1841-1899). Entretien, poste téléphonique (1926-1927), aménagement des locaux (1929)., 1821-1929; 4 N 35
    - Condom, tribunal.- Correspondance (an VIII-an X), transfert demandé dans l'ancien tribunal (1810), travaux, devis, états des travaux faits, correspondance (1816-1893) (plans n° 1040-1041). Suppression (1926), location, demande municipale de renouvellement de bail (1930), travaux (plans n° 1042, 1043/3) rapports (1931-1940)., an VIII-1940; 4 N 36
    - Lectoure, tribunal., 1815-1930; 4 N 37 - 38
      - Ancien couvent Sainte-Claire, travaux urgents, loyer, arrérages (1815-1816). Ancien évêché, donation de la duchesse de Montebello à la commune de Lectoure pour loger la maison commune, la sous-préfecture et le tribunal, acte du 1er septembre 1819, extrait du 17 octobre 1827. Travaux, devis, comptes estimatifs (plans n° 1044 et 1045) correspondance (1820-1839)., 1815-1839; 4 N 37
      - Travaux, devis, comptes et correspondance, bail à loyer pour le tribunal et la sous-préfecture (1843-1926). Rétablissement des tribunaux de première instance (loi du 22 août 1929), réinstallation, travaux, location (1930)., 1843-1930; 4 N 38
    - Lombez, tribunal., 1804-1930; 4 N 39 - 40
      - Ancien bâtiment des pénitents bleus, travaux, réparations, devis, correspondance (an XII, 1819-1842). Projet de vente, estimation (1837), vente (1849). Percement de rue, projet menaçant un bâtiment du tribunal (plan n° 1046) pétition (1846), 1850., an XII-1850; 4 N 39
      - Nouveau tribunal, projet de construction (1837-1841), cession communale de terrains, esplanade des Trois Rois (ancienne auberge) (1837) (plan n°1047) puis terrain de la Croix. Construction, adjudication (1841), choix contesté du terrain, pétition, terrain en bord de la Save retenu, problèmes de fondations, estimation de l'ancienne auberge des Trois Rois pour la construction éventuelle du nouveau tribunal (plan n° 1048) coût comparé des deux emplacements (1841), proposition communale d'assumer le surcoût du terrain de la Croix (1842). Construction (1843-1850), adjudication (janvier 1843) (plan n° 1049). Réparations, rapports d'architecte, correspondance (1853-1907), quai pour protéger le tribunal de la Save, travaux (plans n° 1050, 1051) (1844-1849, 1911). Réinstallation après suppression, correspondance (1930)., 1837-1930; 4 N 40
    - Mirande, tribunal., 1818-1922; 4 N 41 - 42
      - Bail (1818), travaux (1821-1826), projet de vente (1827), projet d'agrandissement (1830), réparations (1833-1834). Vente du tribunal et devis de construction d'un nouveau tribunal sur la halle (plans n° 1052-1056) (1833-1835)., 1818-1835; 4 N 41
      - Décret, adjudication, travaux (1836-1838), réception provisoire (1838), réparations (1840). Projet de reconstruction (1846) (plans n° 1057-1064) (1847). Suppression de la terrasse, option (1848), reconstruction ou abandon, étude (plans n° 1065 1067) (1849). Proposition du juge Cortade d'aménager sa maison en tribunal (plan n° 1066) (1849). Réparations d'attente (1850), terrasse, travaux (1851). Tribunal, reconstruction, emprunt, terrain, matériaux (plan n° 1068) (1853), don de terrain (plan n° 1069) reconstruction, projet, adjudication (1855). Tribunal, installation provisoire au collège (1860), travaux, entretien réparations (plans n° 1070 et 1071) (1869, 1891, 1922)., 1836-1922; 4 N 42
  - Prisons., 1801-1940; 4 N 43 - 54
    - Prisons du département, circulaires, Affaires générales., 1810-1895; 4 N 43
      Instructions, correspondance (1810-1812). Restauration, instructions, états de conservation, tableaux, rapport (1812). États de situation (1813), états de situation des arrondissements de Condom, Lectoure, Lombez, Mirande (1812), chauffage, éclairage, instructions, correspondance (1862-1869). Transformation en prisons cellulaires, projet de l'architecte départemental (1879). État des prisons départementales, rapports (1884-1895).
    - Auch, maison d'arrêt., 1801-1939; 4 N 44 - 45
      - Travaux, devis estimatifs, rapports, réception de travaux, correspondance., 1801-1925; 4 N 44